臺灣板橋地方法院刑事裁定　　　　　　　99年度重訴字第42號
公　訴　人　臺灣板橋地方法院檢察署檢察官
聲　請　人
即　被　告　潘明
選任辯護人　李宏文律師
　　　　　　余欽博律師
聲　請　人
即　被　告　謝忠宏
選任辯護人　甘大空律師
上列被告因違反槍砲彈藥刀械管制條例等案件，聲請人聲請具保
停止羈押，本院裁定如下：
    主  文
潘明提出新臺幣拾萬元之保證金後，准予停止羈押，並應予限
制出境、出海。
謝忠宏提出新臺幣捌拾伍萬元之保證金後，准予停止羈押，並應
予限制出境、出海，且限制住居於新北市○○區○○街四十五巷
四號三樓。
    理  由
一、聲請人即被告潘明、謝忠宏聲請意旨略以：被告潘明與
    謝忠宏均無與共犯或證人勾串之虞，亦無逃亡之虞，請求具
    保停止羈押等語。
二、經查：
  (一)被告潘明因涉犯組織犯罪防制條例第3 條第1 項後段之參
    與犯罪組織、槍砲彈藥刀械管制條例第7 條第4 項、第12條
    第4 項之持有衝鋒槍、手槍、子彈等罪嫌，而被告謝忠宏涉
    犯槍砲彈藥刀械管制條例第7 條第4 項、第12條第4 項之寄
    藏衝鋒槍、手槍、子彈罪嫌，前經本院認被告潘明、謝忠
    宏均犯罪嫌疑重大，且所犯均為最輕本刑有期徒刑5 年以上
    之重罪，又被告2 人均係拘提到案，有事實足認有逃亡之虞
    ，而被告潘明與謝忠宏之間，不僅就有關於林志堅如何聯
    繫被告謝忠宏偕同至江裕煌位於新北市三芝區陳厝坑11號斜
    對面農地取得槍彈之過程，以及林志堅與被告潘明如何與
    案外人張文龍或劉國志聯繫取回槍彈之過程，彼此供述內容
    情節，不盡相同，有事實足認為有與共犯或證人串證之虞，
    故有羈押之必要，而依刑事訴訟法第101 條第1 項第1 款、
    第2 款、第3 款之規定，均自民國99年10月1 日起執行羈押
    ，且自100 年1 月1 日起延長羈押，此有99年10月1 日、同
    年12月9 日當日報到單、準備程序筆錄、審判筆錄、本院99
    年12月13日所為延長羈押裁定各1 份與押票2 張附卷可稽。
  (二)吳錫聰曾於98年2 月或同年3 月間，至江裕煌位於新北市○
    ○區○○路上之辦公室，要求江裕煌與被告謝忠宏為其寄藏
    槍枝與子彈，吳錫聰並從車上取出黑色手提袋至上開辦公室
    ，將袋子打開供江裕煌與被告謝忠宏觀看裝放在黑色手提袋
    內如附表所示之2 把槍枝與數量不詳之子彈，嗣經江裕煌或
    被告謝忠宏將裝有如附表所示之槍枝與數量不詳之子彈，埋
    藏在新北市三芝區陳厝坑11號之斜對面農地內。嗣因案外人
    白日昇與楊錦雲有合建糾紛，欲報復楊錦雲，而向吳錫聰與
    林志堅尋求火力支援，吳錫聰因而通知林志堅與被告謝忠宏
    聯繫取回如附表所示之槍枝與子彈，欲出借白日昇使用，林
    志堅因而與謝忠宏於98年12月27日通聯相約隔日即同年月28
    日在新北市淡水捷運站會面，林志堅並於同年月28日，偕同
    不知欲將槍彈出借予白日昇之被告潘明，由臺北市中山區
    ○○○路485 巷18號2 樓之7 租屋處出發，搭乘捷運至淡水
    捷運站，再由被告謝忠宏開車至淡水捷運站，搭載林志堅與
    被告潘明至江裕煌位於新北市三芝區陳厝坑11號斜對面農
    地，由江裕煌取出埋在地下之槍彈，並由江裕煌或被告謝忠
    宏將裝有該2 把槍枝與數量不詳子彈之黑色手提袋交付給林
    志堅，林志堅取得槍彈後，隨即與被告潘明搭乘被告謝忠
    宏之車子離開後，搭乘捷運至海山捷運站，再搭乘計程車至
    新北市○○區○○街9 巷11號，由林志堅或被告潘明將裝
    有槍彈之袋子交予在現場之案外人張文龍，請張文龍轉交予
    白日昇。98年12月30日，在設於新北市○○區○○街31號「
    卓仔魚店餐廳」前，白日昇涉嫌夥同張月圓、陳進賢、張文
    龍、劉國志、廖文興、于豫喜分持槍彈與棍棒傷害楊錦雲，
    張文龍並曾持附表編號2 所示之手槍擊發子彈1 顆，經媒體
    報導後，林志堅與吳錫聰商量決定向白日昇等人取回出借之
    槍彈，林志堅並委請被告潘明代為撥打電話向劉國志索取
    槍彈，嗣經張文龍將槍彈帶至臺北市中山區○○○路485 巷
    18號2 樓之7 ，交還林志堅，林志堅並將張文龍交還之槍彈
    藏放在自己房間內等節，除據被告潘明、謝忠宏分別於警
    詢、偵訊及本院準備程序供述在卷外，並經證人吳錫聰、林
    志堅、江裕煌、張文龍證述明確，復有如附表所示之槍枝2
    支與子彈2 顆扣案可憑，堪認被告潘明、謝忠宏涉犯槍砲
    彈藥刀械管制條例第7 條第4 項、第12條第4 項之持有、寄
    藏衝鋒槍、手槍、子彈罪嫌，均犯罪嫌疑重大，而持有、寄
    藏手槍、衝鋒槍之法定最低本刑均為有期徒刑5 年以上之罪
    。
  (三)被告潘明與林志堅原一同居住在臺北市中山區○○○路48
    5 巷18號2 樓之7 ，其於99年6 月5 日為警拘提之地點，則
    為基隆市○○區○○路116 巷5 弄1 號2 樓，顯示被告潘明
    於案發後，業已離開其平常居住之地點，而林志堅就係何
    人同意出借槍枝，以及如何向張文龍取回槍枝、為何僅提供
    一支手槍供張文龍投案，而將衝鋒槍另行埋藏等節，與吳錫
    聰、被告潘明、張文龍之陳述情節，不盡相同，有事實足
    認足認被告潘明有逃亡以及勾串共犯與證人之虞，而具有
    有刑事訴訟法第101 條第1 項第1 款、第2 款、第3 款之羈
    押原因。
  (四)被告謝忠宏曾有多次入出境之紀錄，且自承在大陸地區有工
    廠，而被告謝忠宏係於99年8 月15日欲搭機離境時，為內政
    部警察局航空警察局攔阻，並將之拘提至臺灣板橋地方法院
    檢察署，此有林志堅、潘明99年7 月23日警詢筆錄、指認
    犯罪嫌疑紀錄表、入出境資訊連結作業、辦案進行單、臺灣
    板橋地方法院檢察署99年8 月2 日函、拘票等資料在卷可憑
    （見臺灣板橋地方法院檢察署99年度偵字第16671 號偵查卷
    (一)第268 頁至第270 頁、第277 頁至第280 頁、第315 頁）
    。再被告謝忠宏於遭拘提之前，即曾於99年6 月或同年7 月
    間，與吳錫聰相約在臺北市長庚醫院見面，吳錫聰當場向被
    告謝忠宏表示：林志堅與潘明已將其綽號告知警方及檢察
    官，且有關於林志堅向其取槍之過程業已曝光等語，吳錫聰
    並要求被告謝忠宏日後如遭警方詢問時，即謊稱該2 把槍枝
    係由已過世之方世祥所寄放等語（見臺灣板橋地方法院檢察
    署99年度偵字第22649 號卷偵查卷第7 頁），是被告謝忠宏
    早知檢察官對於本案已有所偵查作為，而被告謝忠宏明知自
    己涉嫌重大，且林志堅與潘明既已將其供出，衡情檢察與
    警察機關均會將其鎖定為犯罪嫌疑人，此應為被告謝忠宏所
    得預見，被告謝忠宏未主動出面將案情交代清楚，反而依吳
    錫聰指示繼續隱匿相關事實過程，並於相隔不到2 個月之期
    間，即行出境，有事實足認有逃亡與串證之虞，是本院認為
    被告謝忠宏亦具有刑事訴訟法第101 條第1 項第1 款、第2
    款、第3 款之羈押原因。
  (五)被告潘明、謝忠宏均因同時具備刑事訴訟法第101 條第1
    項第1 款、第2 款、第3 款之羈押原因，而無同法第114 條
    第1 項前段有關所犯最重本刑為3 年以下有期徒刑、拘役或
    專科罰金之罪者，羈押之被告，如經具保聲請停止羈押，不
    得駁回之適用。惟羈押係屬對人身體自由之嚴重處分，基於
    憲法第23條所揭櫫之比例原則，若有其他對人民權利限制較
    小之措施，可以確保審判進行之同一目的，即應認被告無羈
    押之必要。
  (六)本院審酌被告潘明對於其曾有如附表所示之槍枝以及持有
    子彈之犯罪事實，業已供承不諱，雖就部分細節，陳述內容
    ，有與林志堅、謝忠宏、江玉煌不一致，但被告潘明既已
    坦認犯罪，其應無因本件違反槍砲彈藥刀械管制條例案件與
    其他共犯、證人串證之強烈動機，雖被告潘明否認參與組
    織犯罪條例之犯行，而公訴人認定被告潘明曾參與天道盟
    太陽會之犯罪組織，乃根基於被告潘明曾擔任吳錫聰之司
    機以及曾偕同林志堅前往新北市三芝區陳厝坑11號斜對面農
    地取槍彈等事實，因被告潘明均不否認該等事實之存在，
    是被告潘明就此與共犯或證人串證之可能性甚低，此外，
    客觀上並無證據顯示被告潘明在境外有財產與事業，離開
    臺灣而逃匿他處之可能性，應屬不高，本院審酌在課予相當
    金額之保證金，以造成被告潘明心理上之負擔，使其遵期
    到庭接受審判，並限制被告潘明不得離境之情況下，即無
    繼續羈押之必要，爰准許被告潘明提出新臺幣（下同）10
    萬元之保證金後，並限制出境、出海後，停止羈押。基於同
    一理由，被告謝忠宏對於吳錫聰曾請託其與江裕煌代為藏放
    槍彈，以及事後曾駕車搭載林志堅、潘明至新北市三芝區
    陳厝坑11號斜對面農地取得槍彈之事實過程，均不爭執，僅
    辯稱：未曾允諾吳錫聰代為藏放槍彈，亦不知林志堅前往臺
    北縣三芝鄉之目的是要取槍彈等語，然吳錫聰、江裕煌就寄
    藏槍彈部分，業經檢察官以99年度偵字第24483 號、第2743
    6 號追加起訴，吳錫聰並曾就其當初如何委託寄藏以及指示
    林志堅聯繫被告謝忠宏取槍之過程，於本院審理時間以證人
    身分作證，而林志堅就其當日如何與被告謝忠宏聯繫取槍，
    亦於警詢、偵查及本院審理中多次為陳述，因吳錫聰、江裕
    煌、林志堅與被告謝忠宏之利害關係，並非一致，其等受被
    告謝忠宏之人情壓力與影響，應屬有限，雖被告謝忠宏在大
    陸地區有資產，而有逃亡大陸地區規避審判之可能性，然本
    院斟酌被告謝忠宏自偵查時起迄今業已羈押相當時日，應知
    所警惕，且在課予高額之保證金，造成被告謝忠宏之經濟壓
    力，藉以形成被告謝忠宏心理上之負擔，使其遵期到庭接受
    審判，並限制被告謝忠宏住居處所且不得離境之情況下，即
    無繼續羈押之必要，爰准許被告謝忠宏提出85萬元之保證金
    ，並限制出境、出海，且應住居於新北市○○區○○街45巷
    4 號3 樓，停止羈押。
三、依刑事訴訟法第110 條第1 項、第111 條、第121 條第1項
    、第116 條之1 ，裁定如主文。
中    華    民    國   100    年    2     月    18    日
                  刑事第五庭  審判長法  官  胡堅勤
                                    法  官  盧軍傑
                                    法  官  高增泓
以上正本證明與原本無異。
如不服本裁定，應於收受送達後5 日內向本院提出抗告狀。
                                    書記官  林政良
中    華    民    國   100    年    2     月    18    日
附表：
┌──┬───────────┬───┬───────────────┐
│編號│   物  品   名  稱    │數  量│    備                  註    │
├──┼───────────┼───┼───────────────┤
│1   │仿造衝鋒槍（槍枝管制編│1支   │認係由仿美國COBRAY廠M11 型口徑│
│    │號0000000000號，含彈匣│      │9mm 制式衝鋒槍製造，槍管內具伍│
│    │1 個）                │      │條左旋來復線，擊發功能正常，可│
│    │                      │      │供擊發同口徑制式子彈使用，認具│
│    │                      │      │殺傷力。                      │
├──┼───────────┼───┼───────────────┤
│2   │制式手槍（槍枝管制編號│1支   │認係口徑9mm 制式半自動手槍，為│
│    │0000000000號，含彈匣1 │      │捷克CZ廠100 型，槍號遭磨滅，經│
│    │個）                  │      │以電解腐蝕法重現結果，研判槍號│
│    │                      │      │為C3631 ，槍管內具6 條右旋來復│
│    │                      │      │線，擊發功能正常，可供擊發同口│
│    │                      │      │徑制式子彈使用，認具殺傷力。  │
└──┴───────────┴───┴───────────────┘